臺灣橋頭地方法院民事判決　　　　　　110年度岡原簡字第3號
原　　　告　鄭文政　
被　　　告　羅靜慈　

　　　　　　陳琮文　
上列原告因被告傷害案件，經原告提起刑事附帶民事訴訟請求損
害賠償（本院110 年度原簡附民字第1 號），由本院刑事庭裁定
移送前來，本院於民國110 年9 月23日言詞辯論終結，判決如下
：
    主    文
被告應連帶給付原告新臺幣壹拾萬壹仟壹佰零伍元，及自民國一
百一十年四月三十日起至清償日止，按週年利率百分之五計算之
利息。
原告其餘之訴駁回。
本判決原告勝訴部分得假執行。
原告其餘假執行之聲請駁回。
    事實及理由
一、原告主張：被告羅靜慈、陳琮文，夥同另外兩名身分不詳之
    成年男子，於民國109 年3 月11日凌晨4 時許，驅車前往高
    雄市阿蓮區峰南82號原告住處，四人基於傷害之犯意聯絡，
    由被告陳琮文及該兩名身分不詳之人出手毆打原告，其中一
    人手持棍棒毆打原告，致使原告受有頭部外傷、頭皮挫傷、
    前胸抓傷，及多處挫傷瘀青血腫等傷勢。原告因身體遭受被
    告共同傷害而支出醫藥費新臺幣（下同）1,105 元，另受有
    精神損害40萬元，上開損害合計為401,105 元為此，依侵權
    行為之規定提起本件訴訟等語。並聲明：被告應連帶給付原
    告401,105 元，及自起訴狀繕本送達被告之翌日起至清償日
    止，按年息5 ％計算之利息。
二、被告則均以：對原告請求醫藥費1,015 元沒有意見，但精神
    賠償請求太高，只願意賠償2 、3 萬元等語。並均聲明：原
    告之訴駁回。
三、法院之判斷：
  ㈠原告主張被告於前揭時、地共同傷害原告之事實，業據提出
    光雄長安醫院診斷證明、病歷資料、就醫照片、醫療費用收
    據、聲請簡易判決處刑書為證（附民卷第15-49 頁）。且被
    告各因上開傷害行為，經本院刑事庭以110 年度原簡字第11
    號刑事判決各判處有期徒刑3 月，亦有前開判決書在卷可憑
    。此外，被告對於原告主張之上開事實，亦不爭執，堪認原
    告前揭主張屬實。
  ㈡按因故意或過失，不法侵害他人之權利者，負損害賠償責任
    。故意以背於善良風俗之方法，加損害於他人者亦同；數人
    共同不法侵害他人之權利者，連帶負損害賠償責任。不能知
    其中孰為加害人者亦同；不法侵害他人之身體、健康、名譽
    、自由、信用、隱私、貞操，或不法侵害其他人格法益而情
    節重大者，被害人雖非財產上之損害，亦得請求賠償相當之
    金額，民法第184 條第1 項前段、後段、第185 條第1 項、
    第195 條第1 項前段分別定有明文。原告主張被告於前揭時
    、地共同傷害其身體，因而導致原告受有前開傷害之事實，
    業據本院認定如前，足見被告係共同故意以不法手段侵害原
    告之身體，使原告受有損害，被告共同故意行為與原告所受
    損害間具有相當因果關係，被告自依應前開法條之規定，對
    原告所受損害負連帶賠償責任甚明。茲就原告請求之金額是
    否有理由，分別說明如下：
  ⒈醫療費用：原告因被告共同傷害行為受有前述傷害後，就醫
    診治，支出醫療費用1,105 元，業據原告提出慈祐診所醫療
    收據3 紙為證（附民卷第47-48 頁），且被告等亦同意原告
    此部分之請求，均堪認係因本件傷害所支出之必要醫療費用
    ，是原告此部分之請求，應予准許。
  ⒉精神慰撫金部分：次按非財產上損害之慰撫金數額，究竟若
    干為適當，應斟酌兩造身分、地位、經濟狀況、加害程度及
    其他各種情形，俾為審判之依據（最高法院86年度台上字第
    511 號、第3537號判決意旨參照）；又慰撫金之賠償，其核
    給之標準固與財產上損害之計算不同，然非不可斟酌雙方身
    分資力與加害程度，核定相當之數額。惟所謂相當，除斟酌
    雙方身份資力外，尤應兼顧加害程度與其身體、健康影響是
    否重大以為斷（最高法院51年台上字第223 號判例、89年度
    台上字第1952號判決意旨可資參照）。原告主張被告因故意
    共同傷害行為，侵害原告身體權及健康權之人格法益，自足
    使原告精神上受有相當之痛苦，故原告依民法第184 條第1
    項、第185 條第1 項、及第195 條第1 項規定請求被告連帶
    給付精神慰撫金，應屬可採。次查，原告為高中畢業，從事
    工，家境勉持，109 年間有薪資所得554,121 元，名下有房
    屋、土地各1 筆；被告陳琮文為大學畢業，109 年間有薪資
    所得396,000 元，名下有汽車4 輛；被告羅靜慈為大學畢業
    ，從事服務業，109 年間無任何所得、財產資料等情，有兩
    造之個人戶籍資料查詢結果、兩造稅務電子閘門財產所得調
    件明細表在卷可按。本院審酌兩造之身份、地位、學經歷、
    經濟狀況、本件侵權行為發生之原因、責任歸屬，被告等係
    以故意侵權行為之方式、原告所受傷勢之輕重，因被告等之
    故意侵權行為因此所受精神上痛苦之程度等一切情狀，認原
    告請求精神慰撫金40萬元，尚屬過高，應以10萬元為相當，
    則原告請求精神慰撫金於10萬元之範圍內，應予准許，逾此
    範圍則均屬無據，不應准許。
  ㈢又給付有確定期限者，債務人自期限屆滿時起，負遲延責任
    。給付無確定期限者，債務人於債權人得請求給付時，經其
    催告而未為給付，自受催告時起，負遲延責任。其經債權人
    起訴而送達訴狀，或依督促程式送達支付命令，或為其他相
    類之行為者，與催告有同一之效力，民法第229 條第1 項、
    第2 項定有明文。又遲延之債務，以支付金錢為標的者，債
    權人得請求依法定利率計算之遲延利息。但約定利率較高者
    ，仍從其約定利率。應付利息之債務，其利率未經約定，亦
    無法律可據者，週年利率為5 ％，民法第233 條第1 項、第
    203 條亦分別著有明文。本件原告對被告之共同侵權行為請
    求權，核屬無確定期限之給付，既經原告起訴而送達訴狀，
    被告迄未給付，依法當應負遲延責任。是原告請求自刑事附
    帶民事起訴狀繕本送達被告之翌日即110 年4 月30日起（見
    本院附民卷第51-55 頁）至清償日止，按週年利率5 ％計算
    之法定遲延利息，核無不合，亦應准許。
四、綜上所述，原告依據侵權行為損害賠償之法律關係，請求被
    告連帶賠償101,105 元，及自110 年4 月30日起至清償日止
    ，按週年利率5 ％計算之利息，為有理由，應予准許；逾此
    部分所為之請求，則無理由，應予駁回。
五、本件事證已臻明確，兩造其餘攻擊防禦方法及所舉證據，經
    本院審酌結果，核與本件判決結論均無影響，爰不一一論述
   ，附此敘明。
六、本判決原告勝訴部分，係依民事訴訟法第427條第1項規定適
    用簡易程序所為被告敗訴之判決，依民事訴訟法第389條第1
    項第3 款之規定，應依職權宣告假執行。
七、本件原告提起刑事附帶民事訴訟，由本院刑事庭依刑事訴訟
    法第504 條第1 項之規定裁定移送前來，依同條第2 項規定
    就原告原起訴部分依法免徵第一審裁判費，且本件訴訟繫屬
    期間亦未增生訴訟費用，尚無訴訟費用負擔問題，併此敘明
    。
中    華    民    國   110    年    10    月    7     日
                  岡山簡易庭  法    官  林揚奇
以上正本係照原本作成。
如不服本判決，應於送達後20日內，向本院提出上訴狀並表明上
訴理由，如於本判決宣示後送達前提起上訴者，應於判決送達後
20日內補提上訴理由書（須附繕本）。
中    華    民    國   110    年    10    月    7     日
                              書 記 官  陳麗如